fr: Étendue des points sur le tissu pour ouvrages à l’aiguille: L’un ou l’autre/variable; Sur 1 fil; Sur 2 fils; Autre
zh-CN: 刺绣针法覆盖范围: 两者皆可/可变; 跨 1 根线; 跨 2 根线; 其他
es: Cobertura de la puntada para bordado: Cualquiera/variable; Sobre 1; Sobre 2; Otro
pl: Pokrycie ściegiem w hafcie: Dowolne/zmienne; Przez 1 nitkę; Przez 2 nitki; Inne
lt-LT: Rankdarbių siuvinėjimo padengimas: Bet kuris / kintamas; Per 1; Per 2; Kita
en: Needlecraft stitching coverage: Either/variable; Over 1; Over 2; Other
ja: 手芸のステッチカバー: いずれか/可変; オーバー1; オーバー2; その他
el: Κάλυψη ραφής με βελονάκι: Είτε/μεταβλητό; Πάνω από 1; Πάνω από 2; Άλλο
sk-SK: Rozsah vyšívania pri ručných prácach: Oboje/variabilné; Cez 1; Cez 2; Iné
fi: Kirjontatyön peittävyysaste: Kumpi tahansa / vaihteleva; Yhden langan yli; Kahden langan yli; Muu
th: การเย็บปักถักร้อย: อย่างใดอย่างหนึ่ง/แปรผัน; ข้าม1; ข้าม2; อื่นๆ
da: Stingdækning for håndarbejde: Enten/variabel; Over 1; Over 2; Andet
hr-HR: Pokrivenost šivanjem ručnim radovima: Bilo koji / varijabilno; Preko 1; Preko 2; Ostalo
ko: 바느질 스티치 범위: 선택 가능/가변; 1올 넘기기; 2올 넘기기; 기타
vi: Phạm vi bao phủ đường khâu thêu thùa: Tùy chọn/Có thể thay đổi; Thêu qua 1 sợi; Thêu qua 2 sợi; Khác
zh-TW: 針線工藝縫製覆蓋範圍: 兩者皆可/可變; 跨一格; 跨兩格; 其他
cs: Pokrytí vyšíváním: Libovolné/proměnlivé; Přes 1 nit; Přes 2 nitě; Ostatní
bg-BG: Покритие на шевовете при ръкоделие: И двете/променливо; През 1; През 2; Друго
pt-PT: cobertura de costura de artesanato: Qualquer um/variável; Sobre 1; Sobre 2; Outro
nb: Dekningsgrad for håndarbeidssøm: Enten / variabelt; Over 1; Over 2; Annet
ro-RO: Acoperire cusătură cu acul: Oricare/variabil; Peste 1 fir; Peste 2 fire; Altele
hu: Kézimunka öltésfedettsége: Bármelyik/változó; 1 szálon át; 2 szálon át; Egyéb
nl: Handwerk steekdekking: Beide/variabel; Over 1; Over 2; Anders
ru: Покрытие вышивки в рукоделии: Любое/переменное; Через 1 нить; Через 2 нити; Другое
tr: İğne işi dikiş kapsamı: İkisi de/değişken; 1 üzerinden; 2 üzerinden; Diğer
sv: Stygnstäckning för handarbete: Antingen eller / variabelt; Över 1; Över 2; Övrigt
it: Copertura dei punti per ricamo e lavori ad ago: Entrambi/variabile; Su 1 filo; Su 2 fili; Altro
de: Stickabdeckung des Handarbeitsstoffs: Beides/variabel; Über 1; Über 2; Sonstiges
sl-SI: Pokritost šivanja pri ročnih delih: Oboje/spremenljivo; Čez 1; Čez 2; Drugo
pt-BR: Artesanato com agulha cobertura dos pontos: Qualquer um/variável; Sobre 1 fio; Sobre 2 fios; Outro